臺灣屏東地方法院刑事判決
111年度原訴字第29號
公  訴  人  臺灣屏東地方檢察署檢察官
被      告  石偉雄



指定辯護人  本院公設辯護人  張宏惠
上列被告因詐欺案件，經檢察官提起公訴（111年度偵緝字第348
、350號），因被告於準備程序中就被訴犯罪事實為有罪之陳述
，經告知簡式審判程序之旨，並聽取當事人之意見後，經本院合
議庭裁定由受命法官獨任進行簡式審判程序，茲判決如下：  
    主      文
石偉雄犯以網際網路對公眾散布而犯詐欺取財罪，累犯，處有期
徒刑壹年肆月，未扣案之犯罪所得新臺幣伍仟參佰元沒收，於全
部或一部不能沒收時，追徵之；又犯以網際網路對公眾散布而犯
詐欺取財罪，累犯，處有期徒刑壹年貳月，未扣案之犯罪所得新
臺幣貳仟陸佰元沒收，於全部或一部不能沒收時，追徵之；又犯
以網際網路對公眾散布而犯詐欺取財罪，累犯，處有期徒刑壹年
肆月，未扣案之犯罪所得新臺幣伍仟元沒收，於全部或一部不能
沒收時，追徵之；又犯以網際網路對公眾散布而犯詐欺取財罪，
累犯，處有期徒刑壹年參月，未扣案之犯罪所得新臺幣肆仟元沒
收，於全部或一部不能沒收時，追徵之。
    事實及理由
一、本件被告石偉雄所犯係死刑、無期徒刑、最輕本刑為3年以
    上有期徒刑以外之罪，其於準備程序中就前揭被訴事實為有
    罪之陳述，經法官告知簡式審判程序之旨，並聽取其與公訴
    人之意見後，由本院裁定進行簡式審判程序，合先敘明。
二、本院認定被告之犯罪事實及證據，除附件起訴書證據欄部分
    應補充「被告於本院準備及審理程序中之自白」為證據外，
    餘均與檢察官起訴書之記載相符，茲引用之（如附件）。
三、論罪科刑：
㈠、核被告所為，均係犯刑法第339條之4第1項第3款之以網際網
    路對公眾散布而犯詐欺取財罪。
㈡、被告所犯上開4罪，犯意各別，行為互殊，應予分論併罰。
㈢、被告前因詐欺案件，經本院以105年度原嘉簡字第7號判決判
    處有期徒刑4月（共2罪），應執行有期徒刑7月確定，被告
    入監與他案接續執行後，於106年8月12日縮短刑期執行完畢
    等情，有臺灣高等法院被告前案紀錄表在卷可憑（見本院字
    卷第20頁），其受徒刑之執行完畢後，5年以內故意再犯本
    案有期徒刑以上之罪，均為累犯，審酌被告於上開案件執行
    完畢後，未能自我控管以期順利復歸社會，竟於5年以內再
    犯本案相同罪質之詐欺取財罪，且被告所犯上開已執行完畢
    前案之犯罪事實與本案同為在網路上刊登虛偽販售商品之訊
    息，致他人陷於錯誤後付款購買，足見被告未能因刑罰之執
    行而改過遷善，對刑罰之反應力薄弱，有其特別惡性，爰依
    刑法第47條第1項之規定及參酌司法院釋字第775號解釋意旨
    ，均加重其刑。
㈣、爰審酌被告：⒈正值壯年，不思以正途取財，為圖小利，竟利
    用網路詐騙他人，除侵害他人財產法益外，更破壞整體社會
    商業交流間之信賴，所為實不應該；⒉犯罪之動機、目的及
    告訴人4人分別所受之財產上損害；⒊犯後於本院審理中坦承
    犯行，及迄今未與告訴人4人達成和解或先行賠償告訴人之
    犯後態度；⒋高中畢業之智識程度；⒌先前從事農作；⒍離婚
    ，無子女等一切情狀（見本院卷第79頁），分別量處如主文
    所示之刑，以資懲儆。又關於數罪併罰之案件，如能俟被告
    所犯數罪全部確定後，於執行時，始由該案犯罪事實最後判
    決之法院所對應之檢察署檢察官，聲請該法院裁定之，無庸
    於每一個案判決時定其應執行刑，則依此所為之定刑，不但
    能保障被告（受刑人）之聽審權，符合正當法律程序，更可
    提升刑罰之可預測性，減少不必要之重複裁判，避免違反一
    事不再理原則情事之發生（最高法院110年度台抗大字第489
    號裁定意旨參照），被告所犯本案4罪雖為數罪併罰之案件
    ，然被告除本案之外，尚有另案經法院判處徒刑，此有臺灣
    高等法院被告前案紀錄表在卷可稽（見本院卷第21至25頁）
    ，是被告有數罪併罰之另案而有與本案合併定應執行刑之可
    能，參酌上開最高法院裁定意旨，爰不於本案就被告所犯上
    開各罪合併定應執行刑，附此敘明。
四、沒收部分：
㈠、查被告詐欺之犯罪所得分別為5,300元、2,600元、5,000元、
    4,000元，合計16,900元，為避免被告無端坐享犯罪所得，
    且經核本案情節，宣告沒收並無過苛之虞，是以上開犯罪所
    得，應依刑法第38條之1 第1 項前段、第3 項之規定宣告沒
    收，並於全部或一部不能沒收時，追徵之。
㈡、至被告所有用以連結無線網路登入臉書中貼文之行動電話1支
    ，並未扣案，且該行動電話係供被告日常聯絡親友之用，僅
    偶然供作本案犯罪工具，亦非違禁物，將之沒收或追徵其價
    額，尚不具刑法上之重要性，爰不予宣告沒收或追徵，附此
    敘明。
據上論斷，應依刑事訴訟法第273條之1第1項、第299條第1項前
段，判決如主文。
本案經檢察官楊士逸提起公訴，檢察官吳政洋到庭執行職務。
中　　華　　民　　國　　111 　年　　6 　　月　　23　　日
                  刑事第五庭  法  官  程耀樑
以上正本證明與原本無異。
如不服本判決應於收受判決後20日內向本院提出上訴書狀，並應
敘述具體理由；其未敘述上訴理由者，應於上訴期間屆滿後20日
內向本院補提理由書（均須按他造當事人之人數附繕本）「切勿
逕送上級法院」。
中　　華　　民　　國　　111 　年　　6 　　月　　24　　日
                              書記官  沈君融
附錄本案論罪科刑法條全文：
中華民國刑法第339條之4
犯第339條詐欺罪而有下列情形之一者，處1年以上7年以下有期
徒刑，得併科1百萬元以下罰金：
一、冒用政府機關或公務員名義犯之。
二、三人以上共同犯之。
三、以廣播電視、電子通訊、網際網路或其他媒體等傳播工具，
    對公眾散布而犯之。
前項之未遂犯罰之。